【裁判字號】    89,上訴,625
【裁判日期】    890523
【裁判案由】    毒品危害防制條例
【裁判全文】
臺灣高等法院臺中分院刑事判決                    八十九年度上訴字第六二五號
      上  訴  人
      即  被  告  戊○○
      指定辯護人  本院公設辯護人  丙○○
右上訴人因毒品危害防制條例案件，不服臺灣臺中地方法院八十八年度訴字第一二八
三號中華民國八十九年二月十日第一審判決（起訴案號：臺灣臺中地方法院檢察署八
十八年度偵字第四五二一號），提起上訴，本院判決如左：
      主  文
上訴駁回。
      事  實
一、戊○○與其已成年之女友丁○○（另案處理）及計程車司機甲○○（業經本院判
    處有期徒刑七年一月確定在案）共同基於意圖營利，販賣第二級毒品安非他命之
    概括犯意，自民國（下同）八十七年六月初起（公訴人誤載為五月二十八日起）
    ，至同年月二十九日止，先由丁○○、戊○○與接洽購買安非他命者約定買賣安
    非他命之時間、地點、價格、數量後，以分裝袋裝妥安非他命，置入正面貼有「
    仕商郵購服務部收」之信封內，再交給甲○○駕駛計程車，送安非他命至指定地
    點，將安非他命交付予購買安非他命者，並向購買安非他命者收取每小包新台幣
    （下同）二千元至三千五百元不等之價金之方式，連續出賣安非他命予徐榮源及
    其他不詳姓名之成年人共二十次（每次一小包至數小包不等），販賣安非他命所
    得共十二萬元，甲○○則每次向丁○○、戊○○取得代送一小包安非他命三百元
    ，二小包安非他命五百元之代價。嗣於八十七年六月二十九日晚上九時五十分許
    ，丁○○以前揭方式，囑甲○○駕駛計程車，著手送安非他命三包（原分別淨重
    ○．六四三三公克、一．三九五三公克、○．○三七二公克，經本院送鑑定後，
    餘二‧一三九八公克，再經臺灣臺中地方法院送鑑定後，尚餘共淨重二‧一○一
    六公克），至台中市○○路與美村路口欲出售予徐榮源時，為警當場查獲，並扣
    得丁○○所有分別以信封袋三個裝妥之上開安非他命三小包，及甲○○所有供前
    揭出賣安非他命行為所用之帳簿三本，致此次出賣安非他命行為未得逞，另循線
    至丁○○位於南投縣草屯鎮○○路二三○號五樓十三室租處查獲丁○○，甲○○
    及丁○○並供出戊○○共同販賣安非他命而查獲，戊○○經臺灣臺中地方法院另
    案通緝，於八十七年八月五日下午四時四十分許，在南投縣草屯鎮○○路二三○
    號十三樓之十五為警緝獲。
二、案經嘉義市警察局第二分局報請臺灣臺中地方法院檢察署檢察官偵查起訴。
      理  由
一、訊據被告戊○○（以下稱被告）矢口否認有販賣安非他命犯行，辯稱：因伊與丁○○分手後，積欠丁○○二十多萬元未還，致丁○○對伊不滿，乃故意誣陷伊，
    案發當時伊根本不在中部云云，然查：
（一）右揭犯罪事實，業據共犯甲○○於警訊、偵查時供承不諱（見偵查卷第三○至
      三六頁、第七六頁），且共犯甲○○於被告本件起訴事實原併案審理之臺灣臺
      中地方法院八十七年度訴緝字第四七七號案件審理時，亦於八十七年十月一日
      到庭證稱被告確曾囑託伊約五次送所謂禮物及右開事實（見該卷第八五頁）無
      誤，經當庭與被告對質後，證人甲○○仍堅稱其所述為實情，並經丁○○於警
      訊時供陳甚詳（見偵查卷第二四至二七頁），於偵查中亦供陳係被告戊○○以
      信封袋將安非他命裝好後託其轉交甲○○等情，（見偵卷第七十五頁）且有甲○○於八十七年六月二十九日晚上九時五十分許，在台中巿南屯路與美村路口
      ，為警所查扣之帳簿三本，及以信封袋三個裝妥之安非他命三小包可佐。而該
      三小包經送憲兵司令部刑事鑑識中心鑑定結果，認定確屬安非他命無訛，有該
      中心八十八年十二月六日八八綱得字第一六七七七號之鑑驗通知書一份附卷可
      稽（見原審卷第一一五頁）。
（二）本件查獲之過程，係因警員查獲施用毒品之徐榮源後，經徐榮源供出其所施用
      之安非他命係向證人丁○○所購得，始循線在甲○○為丁○○送安非他命至台
      中市○村路○○○路口，欲交予徐榮源時，當場查獲以前揭信封袋裝妥之安非
      他命三包，再循線查獲丁○○，並由丁○○自己提到戊○○，始調口卡予甲○○確認，並無刑求等情，業據證人即查獲之員警侯秋峰、吳宏州、彭心佑結證
      綦詳（見臺灣臺中地方法院甲○○八十八年度訴緝字第一四六號卷八十八年三
      月十七日審理筆錄及原審卷第五五頁、五六頁），苟非共犯丁○○自行供出被
      告戊○○，在未查獲戊○○之情形下，實無從得知本件販賣第二級毒品案件幕
      後尚有共犯戊○○，共犯丁○○雖於嗣後其本身之販毒案件、甲○○販毒案件
      及本案中均否認被告戊○○為本件犯行之共犯，而改稱係其另一綽號「眼鏡」
      同居之不詳姓名男友云云（見原審卷第二二頁、第二三頁，本院卷第四一頁反
      面），然查被告戊○○於另案甲○○八十八年度訴緝字第一四六號案件八十八
      年三月十七日審理，當承審法官問其知否丁○○當時有無與他人同住時，證稱
      只有丁○○的東西，沒有其他人的等語，與證人丁○○所稱其當時尚有一同居
      之綽號「眼鏡」之不詳姓名男友一節不符（見原審卷第二三頁），另丁○○於
      本案偵查中曾供稱戊○○於案發當時人在竹山鎮（見偵查卷第七五頁），此與
      被告戊○○於臺灣臺中地方法院八十七年度訴緝字第四七七號案件中及本案審
      理中供稱當時人在花蓮工作，租屋在台北，並未在中部等詞相左（見原審卷第
      五五頁）及於本院中具狀供述其當時與女友乙○○租屋於竹山等情前後矛盾（
      見本院卷第五十六頁），參以被告經臺灣臺中地方法院通緝，為警於八十七年
      八月五日下午十六時四十分，在南投縣草屯鎮○○路二三○號十三樓之十五租
      處緝獲，與其女友丁○○所承租之南投縣草屯鎮○○路二三○號五樓十三室係
      同一棟大樓，被告以上開時間人在中部，且與丁○○已分手云云置辯，顯係卸
      責之詞，委無可採。是以證人丁○○嗣後改稱當時另有一男友云云，無非係為
      被告戊○○脫罪之詞，尚難憑採，參以一般人於案件初始所供較少權衡利害得
      失，自應以共犯丁○○於警訊之供詞為可採；又共犯甲○○共同販賣毒品案件
      ，業經本院判決確定之情事，有本院八十八年度上訴字第一三○六號判決書可
      稽（見本院卷第十九頁）甲○○雖於本院亦供稱係一位叫「眼鏡」之人叫伊去
      送安非他命云云，無非附合被告及姚女事後說詞，用以護被告之罪，自無可
      採。被告請求傳訊女友乙○○及丁○○所承租房屋之房東太太，以證明被告與
      丁○○感情破裂，惟被告上開販賣毒品事證甚明，非僅丁○○指述，亦經甲○○供述甚明如上所述，縱然被告與姚女二人有所齟齬亦不致以重罪加以誣陷，
      故此並無法為被告未販毒之有利證明，核無傳喚必要，併此敘明。被告復辯稱
      甲○○所稱代為運送之車資報酬（一小包三百元、二小包五百元）與實際台中
      至草屯往返車資（約一千元）實不成比例，甲○○虧本運送又犯重法，顯不合
      情理，且若每包售價二仟元至三仟五百元，運送二十次，所得共計僅七萬元，
      與甲○○所稱有十二萬元亦有未合云云，惟查甲○○上開警訊中所供者，僅是
      係指幫忙送毒品代價收費計算方式，其由被告另外如何給予車資自屬二回事，
      且每次並非運送數量即為一包或二包而已，例如最後一次運送數量被查獲即有
      三包，以此計算之，則被告販賣所得共十二萬元亦與常理不相違，是被告所辯
      顯係事後卸責之詞，委無可採。另有分別扣案之上揭物品可證，足徵被告確有
      以前揭方式，與丁○○、甲○○哲共同出賣安非他命行為，及出賣安非他命未
      遂行為要無疑義。
（三）依毒品危害防制條例第四條第二項規定，販賣第二級毒品者，處無期徒刑或七
      年以上有期徒刑；得併科新臺幣七百萬元以下罰金，衡情本件丁○○、甲○○
      與被告前開出賣安非他命行為，若非意圖營利，實無甘冒被判處重罪，鋌而走
      險之理，足見被告與丁○○、甲○○顯係意圖營利，而為前揭販賣安非他命營
      利行為至為明確，被告之犯行堪以認定。
三、查安非他命係毒品危害防制條例第二條第二項第二款所稱之第二級毒品，核被告
    前揭二十次販賣安非他命得逞之行為，係犯毒品危害防制條例第四條第二項之販
    賣第二級毒品罪；被告於八十七年六月二十九日晚上九時五十分許，出賣安非他
    命未得逞之行為，核犯毒品危害防制條例第四條第五項、第二項之販賣第二級毒
    品未遂罪。被告與丁○○、甲○○就上開犯行，彼此間有犯意之聯絡及行為之分
    擔，為共同正犯。被告持有第二級毒品之低度行為為販賣第二級毒品、販賣第二
    級毒品未遂之高度行為所吸收，不另論罪。被告所為二十次販賣第二級毒品犯行
    、一次販賣第二級毒品未遂犯行，時間接近，手段相似，係基於概括之犯意反覆
    而為，且觸犯構成要件相同之罪名，為連續犯，應依刑法第五十六條論以一販賣
    第二級毒品既遂罪，除其中法定刑無期徒刑部分，依刑法第六十五條第一項規定
    ，不得加重外，其餘依法加重其刑。原審持同一見解，適用毒品危害防制條例第
    四條第二項、第十八條第一項前段、第十九條第一項、刑法第十一條前段、第二
    十八條、第五十六條，並審酌被告犯罪之動機、手段、所生危害及犯罪後態度等
    一切情狀，量處被告有期徒刑七年六月，經核認事用法並無不合，量刑亦稱妥適
    。被告上訴意旨仍執前詞，否認犯罪，為無理由，應予駁回。被告與丁○○、甲○○共同為前開販賣第二級毒品所得金錢十二萬元，應依毒品危害防制條例第十
    九條第一項之規定沒收，如全部或一部不能沒收時，以其財產抵償之。扣案之安
    非他命三小包（驗餘共淨重二‧一○一六公克）係屬第二級毒品，應依同條例第
    十八條第一項前段規定，宣告沒收銷燬，至送鑑定時，經鑑析用罄之安非他命，
    因已不存在，故無庸宣告沒收銷燬。又扣案之信封袋三個係共犯丁○○所有、帳
    簿三本係共犯甲○○所有，供其等販賣安非他命所用之物，應依毒品危害防制條
    例第十九條第一項，宣告沒收。復查警方另於八十七年六月三十日凌晨四時三十
    五分許，在南投縣草屯鎮○○路二三○號五樓之三丁○○住處，所查扣得丁○○
    所有安非他命一瓶（重約一公克）及信封袋四十個、塑膠袋七包、面紙十八張等
    物，經查並無明確證據足資證明丁○○此部分被查扣物品與被告有關聯，爰不予
    宣告沒收。
據上論結，應依刑事訴訟法第三百六十八條，判決如主文。
本案經檢察官己○○到庭執行職務。
中      華      民      國    八十九     年      五       月   二十三   日
                                  臺灣高等法院臺中分院刑事第一庭
                                        審判長法  官  陳  紀  綱
                                              法  官  陳  登  源
                                              法  官  蕭  錦  鍾
右正本證明與原本無異。
如不服本判決應於收受送達後十日內向本院提出上訴書狀，其未述上訴之理由者並
得於提起上訴後十日內向本院補提理由書（均須按他造當事人之人數附繕本）。
                                              書記官  蘇  昭  文
中      華      民      國    八十九     年      五       月   二十四   日
附錄本案論罪科刑法條全文
毒品危害防制條例第四條第一項
製造、運輸、販賣第二級毒品者，處無期徒刑或七年以上有期徒刑，得併科新台幣七
百萬元以下罰金。
                                                                        Ｆ


司法院資訊處製作；財團法人民間司法改革基金會備份。
